臺灣板橋地方法院刑事判決　　　　　　　94年度交訴字第37號
公　訴　人　臺灣板橋地方法院檢察署檢察官
被　　　告　甲○○
選任辯護人　鄧湘全律師
上列被告因業務過失致死案件，經檢察官提起公訴（94年度調偵
字第89號），被告於準備程序進行中為有罪之陳述，經告知簡式
審判程序之旨，並聽取當事人之意見後，本院裁定由受命法官獨
任進行簡式審判程序，並判決如下：
    主  文
甲○○從事業務之人，因業務上之過失致人於死，處有期徒刑捌
月。緩刑伍年。
    事  實
一、甲○○係計程車司機，平日以駕駛營業用小客車載運乘客為
    其工作內容，為從事駕駛業務之人。其於民國93年10月2 日
    上午8 時15分許駕駛車牌號碼9D-232號營業用小客車，沿臺
    北縣板橋市○○路往中正路方向行駛，途經臺北縣板橋市○
    ○路與公館街口時，本應注意汽車行駛至交岔路口，左轉彎
    時，應距交岔路口30公尺前顯示方向燈或手勢，行至交岔路
    口中心處左轉，並不得占用來車道搶先左轉，而依當時情形
    ，天候陰，光線為日間自然光，行駛在市區道路○道路型態
    為三岔路口，路面鋪裝柏油，路面狀態濕潤、但無缺陷、無
    障礙物，視距良好，行車管制號誌正常，亦無不能注意之情
    事，適陳偉雄騎乘車牌號碼QX6-503 號輕型機車沿對向車道
    直行，甲○○竟疏未注意前開事項，未行至交岔路口中心處
    ，即占用來車道搶先左轉，致陳偉雄見狀閃避不及，機車車
    頭撞擊甲○○所駕駛之前開營業小客車右前車頭，致陳偉雄
    受有全身多處鈍挫傷，多器官損傷出血，引起頸椎骨折及降
    主動脈橫斷破損等傷害，經手術移植人工動脈管，仍因多器
    官損傷，出血性休克，延至同日下午6 時30分許不治死亡。
    甲○○於肇事後即以電話報警，並已報明肇事人姓名、地點
    ，請警方前往處理，在其犯罪未被發覺前，承認肇事，自首
    而接受裁判。
二、案經臺灣板橋地方法院檢察署檢察官相驗後自動檢舉偵查起
    訴。
    理  由
一、上揭事實，業據被告甲○○於本院審理中坦承不諱，並有道
    路交通事故現場草圖、道路交通事故現場圖、道路交通事故
    調查報告表（一）、（二）、交通事故談話紀錄表、亞東紀
    念醫院診斷證明書、臺北縣政府警察局舉發違反道路交通管
    理事件通知單、車籍作業系統─查詢認可資料各乙紙、現場
    照片26幀在卷可稽，足徵被告自白與事實相符。而被害人陳
    偉雄確因本件車禍受有全身多處鈍挫傷，多器官損傷出血，
    引起頸椎骨折及降主動脈橫斷破損，經手術移植人工動脈管
    ，仍因多器官損傷，出血性休克死亡，亦經臺灣板橋地方法
    院檢察署檢察官督同法醫師相驗暨法務部法醫研究所鑑定明
    確，有臺灣板橋地方法院檢察署勘驗筆錄、相驗屍體證明書
    、驗斷書、法務部法醫研究所93年11月29日法醫理字第
    0930003840號函及所附之93法醫所醫鑑字第1539號鑑定書各
    乙紙等件附卷足憑。按汽車行駛至交岔路口，左轉彎時，應
    距交岔路口30公尺前顯示方向燈或手勢，行至交岔路口中心
    處左轉，並不得占用來車道搶先左轉，道路交通安全規則第
    102 條第4 項定有明文。被告於93年10月2 日上午8 時15分
    許駕駛車牌號碼9D-232號營業用小客車，行經臺北縣板橋市
    ○○路與公館街交岔路口欲左轉時，自應注意前開規定，而
    依肇事當時情形，天候陰，光線為日間自然光，行駛在市區
    道路○道路型態為三岔路口，路面鋪裝柏油，路面狀態濕潤
    、但無缺陷、無障礙物，視距良好，行車管制號誌正常，有
    道路交通事故調查報告表（一）乙紙在卷可參，亦無不能注
    意之情事，被告竟未注意前開規定，適被害人陳偉雄騎乘車
    牌號碼QX6-503 號輕型機車沿對向車道直行竟狀閃避不及，
    致被害人受有全身多處鈍挫傷，多器官損傷出血，引起頸椎
    骨折及降主動脈橫斷破損等傷害，經手術移植人工動脈管，
    仍因多器官損傷，出血性休克，延至同日下午6 時30分許不
    治死亡，被告係應注意能注意而不注意上開規定，以致被害
    人死亡結果，被告應有過失。又被害人確因本件車禍多器官
    損傷，出血性休克死亡，已如前述，被告前開過失行為與被
    害人之死亡結果顯然具有相當因果關係。本件事證明確，被
    告犯行洵堪認定。
二、核被告所為，係犯刑法第276 條第2 項之從事業務之人因業
    務上之過失致人於死罪。被告於肇事後，即以電話報警，並
    已報明肇事人姓名、地點，請警方前往處理，在其犯罪未被
    發覺前，承認肇事而接受裁判，有臺北縣政府警察局道路交
    通事故肇事人自首情形紀錄表乙紙在卷可佐，符合自首之要
    件，應依刑法第62條前段規定減輕其刑。爰審酌被告過失之
    情節、已與被害人家屬達成和解，及坦承犯行之態度等一切
    情狀，量處如主文所示之刑，以資懲儆。又被告未曾受有期
    徒刑以上刑之宣告，有卷附之臺灣高等法院被告前案紀錄表
    乙紙可考，且已與被害人家屬達成民事和解，有和解筆錄乙
    紙附於本院94年度交附民字第106 號案件卷宗可稽，經此起
    訴審判，當知所警惕，信無再犯之虞，本院認所宣告之刑以
    暫不執行為適當，併諭知緩刑5 年，以啟自新。
據上論斷，應依刑事訴訟法第273 條之1 第1 項、第299 條第1
項前段，刑法第276 條第2 項、第74條第1 款，罰金罰鍰提高標
準條例第1 條前段、第2 條，判決如主文。
本案經檢察官曾文鐘到庭執行職務。
中　　華　　民　　國　　94　　年　　9 　　月　　9 　　日
                  刑事第十庭    法　官    張宏節
上列正本與原本無異。
如不服本判決應於送達後10日內向本院提出上訴狀。
                                書記官    鄧順生
中　　華　　民　　國　　94　　年　　9 　　月　　9 　　日
